【裁判字號】    98,保險,24
【裁判日期】    990113
【裁判案由】    給付保險金
【裁判全文】
臺灣彰化地方法院民事判決  98年度保險字第24號
原      告  甲○○
訴訟代理人  黃淑雅律師
被      告  國華人壽保險股份有限公司
法定代理人  丙○○
訴訟代理人  丁○○
上列當事人間請求給付保險金事件，本院於民國98年12月30日言
詞辯論終結，判決如下：
    主  文
原告之訴及其假執行之聲請均駁回。
訴訟費用新臺幣壹萬參仟肆佰壹拾元由原告負擔。
    事  實
一、原告起訴主張：
（一）原告甲○○於民國96年11月30日以其子王泳欽為被保險人
      ，與被告國華人壽保險股份有限公司（下稱國華人壽）簽
      訂系爭保險契約。而原告與被告所簽訂之系爭保險契約內
      容，其中主約「精彩人生增額終身壽險」及附約「附加平
      安保險」，保額分別為新臺幣（下同）18萬元（保單第二
      年度意外身故保險金額）及100萬元，並約定於被保險人
      身故時，被告負給付保險金之責任（精彩人生增額終身壽
      險契約條款第11條、國華人壽平安保險契約條款第4條）
      。查兩造之人壽保險要保書，係約定年繳且係以金融機構
      轉帳繳費，而於要保書中，要保人一欄特別括號謂「本公
      司收取保險費及本契約所有相關文件及通知之送達，均以
      要保人住所為準，如有變更應立即以書面通知本公司」；
      而本案之保險契約於97年11月30日邁入保單第2年度，因
      原告原先係以金融機構轉帳扣繳，然原告當年度不欲再由
      原金融機構帳號轉帳扣繳，乃於收到被告第2年度保險費
      繳費通知後，聯絡被告公司服務人員乙○○，要求其辦理
      停止媒體轉帳，不要再從原告原提供之銀行帳戶扣款。然
      被告公司服務人員乙○○當時竟未以被告公司正確之終止
      媒體轉帳通知書讓原告填寫，卻讓原告在「媒體轉帳件不
      續繳聲明書」（下稱系爭聲明書）上簽名。而原告當時向
      乙○○確認該書面是否被告公司規定停止轉帳即需簽名，
      其亦稱是，故原告乃簽名於其上，且因乙○○表示停止轉
      帳需向公司表示原因，故乙○○建議在該書面上以「經濟
      困難」為原因，以表明停止轉帳；且原告簽名於該書面時
      ，其上停效日期為空白，該書面當下亦由乙○○攜回被告
      公司，並無繕本給原告留存，故原告根本不知停效日期計
      算等權益。嗣被告未於97年11月30日由金融機構扣繳本件
      保險契約保費，而被告公司服務人員乙○○於12月份間，
      亦僅前來原告住處口頭詢問被保險人王泳欽是否要繳保費
      。之後，原告並未於住所收到被告本應依保險法第116條
      強制規定，送達催告原告繳交保費之通知，至被保險人王
      泳欽發生意外事故身亡後，原告向被告公司申請保險理賠
      ，方知當初被告公司人員係以不續繳聲明書使原告簽名，
      且依系爭聲明書內容，在未依法催告通知原告停繳保費效
      果之情況下，自訂寬限期間之起算方式。然原告雖於系爭
      聲明書上簽名，亦僅有不繼續經由媒體轉帳之意思，並非
      不續繳保險費，故該聲明書僅在「停止媒體轉帳之意思表
      示」範圍內發生效力，催告及寬限期間之起算應回歸雙方
      保險契約之條款約定。
（二）依最高法院87年度臺上字第2959號民事判決要旨謂：「按
      人壽保險之保險費到期未交付者，除契約另有訂定外，經
      催告到達後逾30日仍不交付時，保險契約之效力停止。催
      告應送達於要保人或負有交付保險費義務之人之最後住所
      或居所。又保險契約之解釋，應探求契約當事人之真意，
      不得拘泥於所用之文字，如有疑義時，以作有利於被保險
      人之解釋為原則，保險法第116條第1項、第2項前段、第
      54條第2項分別定有明文。…系爭保險契約，要保人謝寶
      林與上訴人間，係以『被保險人住址』或『被保險人公司
      地址』為收費地址，謝寶林未按期繳納85年8月25日之保
      險費，上訴人自應向上開二址為催告，上訴人既未抗辯及
      舉證證明其已向謝寶林任職之公司地址為催告，其催告不
      生效力，則依保險單條款第4條規定，繳付保險費之30日
      寬限期間無從進行，保險契約難認已生停止效力，本件保
      險契約仍繼續有效，被保險人謝寶林業於86年1月18日死
      亡，保險事故既已發生，保險受益人即被上訴人自得依保
      險契約請求上訴人給付保險金200萬元及其法定遲延利息
      。」，依前開最高法院之見解，被告既未依法將催告通知
      送達於要保人之住所，則保險契約寬限期間顯然無從進行
      ，故於被保險人發生保險事故時，被告自仍應負保險責任
      。
（三）保險法第54條之1規定：「保險契約中有左列情事之一，
      依訂約時情形顯失公平者，該部分之約定無效：一、免除
      或減輕保險人依本法應負之義務者。二、使要保人、受益
      人或被保險人拋棄或限制其依本法所享之權利者。三、加
      重要保人或被保險人之義務者。四、其他於要保人、受益
      人或被保險人有重大不利益者。」。依兩造之保險契約約
      定條款，被告公司本應於知悉原告停止轉帳後，先催告原
      告繳納保費以進行計算寬限期間，然被告公司竟僅以一紙
      制式之聲明書令原告簽名，使原告在未轉帳繳納保費之後
      ，即開始計算寬限期間，無形間使原告喪失寬限期間延後
      起算之利益。故如被告公司認該聲明書為保險契約之一部
      分，則因該聲明書依原告簽立之當時狀況（被告公司服務
      人員向原告表示停止媒體轉帳需簽該聲明書面），在不知
      寬限期間計算始點之利益已受有侵害之情況下，顯然已失
      公平，且因被告公司人員未告知原告可拒絕簽立，原告亦
      不知可拒絕並認為係欲完成終止媒體轉帳所必須之流程，
      該聲明書係由被告公司單方面擬定內容要求原告簽名，再
      再都嚴重限制原告之締約與否之自由、契約內容形成之自
      由，致使原告原依保險法、系爭保險契約享有到期未繳費
      得受被告公司寄信催告之權利受到剝奪，該聲明書內容對
      原告而言，顯然已失公平，故依保險法第54條之1第2款規
      定，該媒體轉帳件不續繳聲明書之內容應為無效。又被告
      公司在原告第二期保險費繳款日尚未到期前，即因知悉原
      告欲終止轉帳，乃要求其服務人員乙○○攜不續繳聲明書
      至原告家中，要求原告簽立，使其減輕依法、依約本應於
      應繳日過後，寄發催告通知書與原告之義務。而該聲明書
      係由被告公司單方擬定，內容並將催告到達日期擬制提前
      至應繳日，使原告喪失在正常情況下，應繳日與真正收受
      被告公司寄發催告通知書間之期間利益。易言之，原告本
      應可延後起算寬限期間之利益因而受到損害。基此，該聲
      明書確實對原告有重大不利益之情事，且減輕被告公司之
      義務，故依保險法第54之1條第4款及第1款之規定，關於
      該聲明書催告達到日期擬制為應繳日之內容，應為無效。
（四）另依消費者保護法第11條之1第1、2項規定「企業經營者
      與消費者訂立定型化契約前，應有30日以內之合理期間，
      供消費者審閱全部條款內容。違反前項規定者，其條款不
      構成契約之內容。但消費者得主張該條款仍構成契約之內
      容。」。系爭聲明書並非原保險契約之內容，該聲明書乃
      被告公司單方擬定內容，於97年11月20日當天由被告公司
      人員攜至家中要求原告簽名，原告在此之前完全未曾審閱
      該聲明書內容，而簽名後亦由被告公司人員攜回，原告根
      本無暇詳細察看。是以，被告公司如認該聲明書亦為保險
      契約內容之一部，則顯然增定該部分契約內容前，並未給
      予原告充分之審閱期間，以確實瞭解聲明書內容。因此，
      依照消費者保護法之規定，違反審閱期間之情況下，其條
      款即不構成契約內容。故，被告公司系爭單方擬制之聲明
      書內，關於應繳日視為催告到達日之內容，既未給予原告
      合理之審閱期間，依消保法之規定，即應不構成契約內容
      。是以，被告公司不能依該聲明書而免除另行寄信催告通
      知繳費之義務等語。並聲明：(一)被告應給付原告118萬元
      ，並自民國98年3月27日起至清償日止，按年利率10％計
      算之利息；(二)原告願供擔保，請准宣告假執行。
二、被告則以：
（一）查原告97年10月底收到被告公司所寄發第2期保費扣繳通
      知單，扣繳日期為97年11月30日，因其不願繼續繳納保費
      ，遂通知乙○○並要求辦理終止媒體轉帳，表示倘遭扣款
      由徐桂嵐負責，乙○○即攜帶「終止媒體轉帳通知書」前
      往原告處填寫，填寫完畢後由乙○○將該通知書送至被告
      公司員林服務中心，該中心服務人員接獲通知書，因終止
      後需瞭解終止原因及後續收費方式，經詢問經手人乙○○
      後得知原告已無續繳意願，本來請經手人轉知原告有服務
      專員前往辦理，因經手人告知原告不願與陌生人處理，如
      由服務專員前往處理恐造成諸多困擾，故被告公司始將系
      爭聲明書委由經手人轉交原告親簽，並請保戶提供身分證
      正反面影印本，待簽妥完畢交回中心，服務人員在比對要
      保書確認為要保人所親簽，即送由保費部處理。因原告嗣
      後有簽系爭聲明書，依慣例原告之前所填寫之「終止媒體
      轉帳通知書」即未保存而已銷毀。
（二）系爭保險契約於98年1月1日停效前，乙○○多次親自前往
      原告處所建議繳納保費，並告知續繳寬限期間至97年12月
      底，均遭原告拒絕，孰料原告今將親簽之媒體不續繳聲明
      書導向係乙○○以不正方式誤導而簽署，係混淆視聽。
（三）依保險法第116條第1項規定：「人壽保險之保險費到期未
      交付者，除契約另有訂定外，經催告到達後屆30日仍不交
      付時，保險契約之效力停止。」，準此，保險法第116 條
      第1項既許保險契約當事人就欠繳保費所生影響得另行約
      定，當非強制規定，查原告所親簽之系爭聲明書已詳載：
      「... 另本人已完全知悉並同意於保費未繳納時，次期之
      應繳日即貴公司依保險契約規定之催告到達日期；..。依
      保險契約規定自催告到達之翌日起30日內為繳納保險費之
      寬限期... 翌日依保險契約約定自動墊繳或停止效力。」
      ，該聲明書內容為雙方所同意，自屬契約另有訂定之情形
      ，是以依約定，系爭保險契約自寬限期間終了翌日（即98
      年1月1日）起停止效力，自無違誤等語，資為抗辯，並聲
      明：(一)原告之訴駁回。(二)若受不利判決，願供擔保請准免
      假執行。
三、兩造不爭執之事項：
（一）原告於96年11月30日以其子王泳欽為被保險人，與被告簽
      訂系爭保險契約，保費係約定年繳且係以金融機構轉帳方
      式繳費。
（二）原告曾於97年11月20日簽立系爭聲明書。
（三）被保險人王泳欽於98年1月10日因交通事故而當場死亡。
（四）原告於98年3月11日向被告提出理賠申請，經被告於98年3
      月17日退件，以保險事故發生於保險契約停效期間為由，
      拒絕理賠。
（五）上開事實，並有國華人壽保險單、彰化縣警察局道路交通
      事故當事人登記聯單、臺灣彰化地方法院檢察署相驗屍體
      證明書、國華人壽理賠給付申請書、國華人壽理賠退件說
      明書、媒體轉帳件不續繳聲明書各1份在卷可考，且經本
      院依職權調取臺灣彰化地方法院檢察署98年度緩字第520
      號（含98年度相字第32號、98年度偵字第3334號）非駕駛
      業務過失致死案件卷宗核閱屬實，堪信為真實。
四、本件原告主張其於96年11月30日以其子王泳欽為被保險人，
    與被告簽訂系爭保險契約，保費約定年繳且係以金融機構轉
    帳繳費。嗣被保險人王泳欽於98年1月10日因交通事故死亡
    ，其向被告申請理賠，詎被告竟以系爭保險契約已停效為由
    拒絕理賠，原告雖有於97年11月20日簽立系爭聲明書，但僅
    係要辦理終止轉帳，被告公司仍應向原告催告，然被告公司
    未送達繳納保費之催告通知至原告住所，自無從計算30日之
    寬限期間效力，故系爭保險契約並未停效，且原告所簽立之
    媒體轉帳件不續繳聲明書內容，亦應依保險法第54之1條認
    為無效或依消費者保護法第11條之1認為不構成契約內容等
    情，為被告所否認，並以前揭情詞置辯。茲就兩造爭執析述
    如下：
（一）查兩造簽訂系爭保險契約，保費係約定年繳且係以金融機
      構轉帳方式繳費，系爭保險契約之第2期保費於97年11月3
      0日到期，而原告於第2期保費到期前曾辦理媒體終止轉帳
      ，表示不以轉帳扣款方式繳交保費，嗣又因不續繳保費而
      於97年11月20日親自在媒體轉帳件不續繳聲明書上簽名等
      情，業經證人即系爭保險契約之承辦人乙○○到庭具結證
      稱：當時原告收到繳費通知後稱不要再以帳戶扣款，伊便
      拿終止媒體轉帳通知書給原告簽，辦完終止轉帳後公司表
      示還要再跟客戶確認是否要續繳保費，如果客戶不再繳就
      要簽媒體轉帳件不續繳聲明書，伊有跟原告確認是否要續
      繳，當時原告稱還沒有跟兒子談好，原告有說不要再幫兒
      子繳費，所以伊就拿不續繳聲明書給原告簽，伊有告訴原
      告寬限期到97年12月底，亦即簽該張不續繳聲明書就是到
      12月底停效，如果有錢可以再繳，沒有繳的話2年內可以
      復效。原告確實有先簽終止媒體轉帳通知書，之後又簽媒
      體轉帳件不續繳聲明書等語在卷，核與證人乙○○所出具
      之事實陳述及處理現況報告書記載：「在97年10月底前要
      保人甲○○先生收到國華人壽的繳費通知，即打電話與本
      人乙○○做終止媒體轉帳，否則公司扣款要本人負責，本
      人在要保人之簽名之前有陳述契約條款：於繳費一年之保
      現無墊款金額也無解約金，是否願意變更月繳或季繳，否
      則保障將會喪失，要保人甲○○先生還是堅持終止轉帳，
      在97年11月初本人也再到要保人之家裡鼓勵再繳，但要保
      人甲○○先生說要問保險人自己要不要自己繳費，97年11
      月中旬公司要本人拿不續繳通知單給客戶甲○○先生簽，
      本人也再一次確認要保人甲○○先生是否確實不續繳，要
      保人甲○○先生說如果被保險人王泳欽自己要繳就繳，否
      則要保人甲○○先生不再幫被保險人繳費，本人有告知要
      保人甲○○先生如果有要再續繳寬限期到97年12月底停效
      ，如要繳費再通知本人，在97年12月初本人有再到要保人
      甲○○家裡再次保全（按指保險業務員鼓勵要保人繼續繳
      交保費）再次催繳，剛好被保人在家中，本人有鼓勵被保
      人王泳欽先生用月繳，但被保人王泳欽先生也沒意願再繳
      ，當時要保人甲○○先生的夫人也在場，本人也告知如不
      再繳，放棄真可惜，因為97年12月底即將停效。在97年12
      月底再次到要保人甲○○先生家裡保全，但要保人甲○○
      先生還是堅持不繳，本人只好告知要保人甲○○先生2年
      內可以復效。」等語相符，且經證人乙○○於本院審理時
      證稱：該報告書為伊親自撰寫，情況大致上如同伊所寫內
      容，當時伊有向原告確認是否不續繳，原告稱如果被保險
      人王永欽自己要繳就繳，伊有向原告表示寬限期到97年12
      月底，且不續繳聲明書上也是這樣記載，報告書內容確實
      就是伊與原告接洽之情形，伊確實有說過那些話等語明確
      。按證人為不可代替之證據方法，倘其確係在場聞見待證
      事實，而其證述又非虛偽者，縱令證人與當事人有親屬、
      親戚或其他利害關係，其證言亦非不可採信。是以，證人
      乙○○係系爭保險契約之承辦人員，就其在職務上經辦事
      項而聞見之事實所為之上開證言，既無證據證明係虛偽，
      自屬可採。參以依原告所提98年1月14日在原告家中原告
      與證人乙○○之對話錄音譯文亦記載：「甲○○：嘿~對
      ！我那時後跟你說，你先把他停起來，那兒子要繳！不繳
      ！都是他自己的問題。」、「乙○○：...我12月的時候
      是不是有來？你兒子在，我有跟他說你爸爸不繳，你月繳
      要不要繳？他就說，阿就沒錢還要繳那有的沒有的！」、
      「乙○○：...我12月有來問你兒子要不要繳？因為你都
      沒幫他繳，他不要！11月底、12月我有來。」、「乙○○
      ：...然後是不是我10月底來幫你辦終止轉帳，11月我也
      有過來，我那時候不是也有問你用月繳？那時候你就說要
      讓你兒子自己繳。甲○○：對！我那時候說要讓兒子自己
      繳，但繳的出來繳不出來還不知道。...」等語，益徵原
      告確曾先辦理終止媒體轉帳，嗣又因認保費應由其子王泳
      欽自行繳納而無續繳保費意願遂簽立上開媒體轉帳件不續
      繳聲明書至明，且依原告訴狀所陳：系爭保險契約於97年
      11月30日邁入保單第2年度，因原告原先係以金融機構轉
      帳扣繳，然原告當年度不欲再由原金融機構帳號轉帳扣繳
      ，乃於收到被告第2年度保險費繳費通知後，聯絡被告公
      司服務人員乙○○，要求其辦理停止媒體轉帳等語，足見
      原告明知其第2期保費於97年11月30日到期，苟如原告所
      述其僅係欲辦理終止轉帳，並非不續繳保費云云，何以於
      證人乙○○多次鼓勵其續繳之情況下，仍遲至被保險人王
      泳欽於98年1月10日因交通事故死亡猶未繳交保費？故原
      告主張其僅有不繼續經由媒體轉帳之意思，並非不續繳保
      險費云云，已無足取。
（二）又原告為識字之人，為其所自承（見本院98年12月9日言
      詞辯論筆錄第4頁），而系爭聲明書復為原告所親簽，業
      如前述，則觀諸原告於97年11月20日所簽立之系爭聲明書
      上載明：「本人（要保人）甲○○投保貴公司保單號碼ES
      013234號保險單第2次保險費於97年11月30日到期，現經
      濟困難該次保險費不欲繳納，特立此書聲明嗣後絕不以上
      述事項為由而主張本保險契約之權利。另本人已完全知悉
      並同意於保費未繳納時，次期之應繳日即貴公司依照保險
      契約規定之催告到達日期；但貴公司於本人填寫此聲明書
      前已催告本人者，即以先前之催告日期為準。依保險契約
      規定自催告到達之翌日起30日內為繳納保險費之寬限期；
      若於寬限期內本人仍未主動繳納該次保險費，應由貴公司
      於寬限期屆滿之翌日依保險契約約定自動墊繳或停止效力
      。」，酌以證人乙○○將系爭聲明書交予原告簽名時已告
      知其寬限期至97年12月底，前已敘明，是以原告就系爭聲
      明書之內容及簽立該聲明書之效果，實難諉為不知。
（三）按人壽保險契約因保險費到期未付，經催告到達及寬限期
      限30日過後，仍未交付，該契約效力停止，保險法第116
      條第1項定有明文。又以對話為意思表示者，該意思表示
      以相對人了解時生效；如以書信之非對話為意思表示者，
      係以該意思表示到達相對人可得了解之狀態為生效，為民
      法第94條、第95條第1項所規定，而關於上開保險費未繳
      之催告，屬以意思表示之通知，自有民法關於意思表示規
      定之適用。又民法第94條及第95條並非強行規定，倘契約
      當事人對意思表示之方式及其效力有特別之約定，應從其
      約定（最高法院89年度臺上字第2869號裁判意旨參照）。
      本件原告既知其第2期應繳之保費到期日為97年11月30日
      ，又簽立載明「本人已完全知悉並同意於保費未繳納時，
      次期之應繳日即貴公司依照保險契約規定之催告到達日期
      」之系爭聲明書，揆諸上開說明，被保險人對於系爭保險
      契約保險費未交付之催告，應認於97年11月30日已為合法
      催告之意思表示，原告主張因被告未另行寄發催告通知書
      予原告，寬限期無從起算云云，洵非可採。
（四）又原告雖主張系爭聲明書之約定內容依保險法第54條之1
      條第1、2、4款應屬無效等語。惟按人壽保險之保險費到
      期未交付者，除契約另有訂定外，經催告到達後逾30日仍
      不交付時，保險契約之效力停止，為保險法第116條第1項
      所明定。而保險法第116條第1項之規定究竟是否為強制規
      定，學者間雖有爭議，惟自保險法修法沿革觀之，未修正
      前之保險法第33條第1項規定，對於到期未繳付之人壽保
      險費，概應為催告，否則即不生保險契約停止效力之問題
      ，嗣52年保險法將該條文號次修正為現行之第116條時，
      其修正理由明白指出，因鑑於：「人壽保險契約之期限有
      長短期之分，其保險費之交付，又有按年按季按月之別，
      關於催告之規定．．．如對按季按月交付保險費之契約併
      予適用，則對保險人業務之經營，資金之營運，影響至大
      ，顯非合理，因增修為『保險契約另有訂定外』藉資因應
      」（52年9月3日立法院公報第83期可參）。是以就條文修
      正說明以觀，該第116條第1項關於「除契約另有約定外」
      之例外規定，旨在使保險人得能以契約約定免為催告，甚
      為明確。（財政部57年1月4日台財錢發字第13392號、司
      法行政部57年10月7日台函參字第6292號函可資參照）。
      準此，保險法第116條第1項既許保險契約之當事人，就欠
      繳保費所生之影響，得於保險契約中另行訂定之，本條規
      定自非強制規定。是以兩造依原告所簽立之系爭聲明書約
      定於保費未繳納時，次期之應繳日即被告依照保險契約規
      定之催告到達日期，揆諸首開說明，自有拘束締約當事人
      之效力。況本件系爭聲明書僅係約定次期保費之應繳日即
      為被告之催告到達日，僅係就催告之方式及到達日為約定
      ，並非免除或減輕被告催告之義務，亦難認有使要保人即
      原告拋棄或限制其依本法所享之權利或於其有重大不利益
      ，自不得僅以系爭聲明書之適用於本案之結果不利於原告
      ，即認為該聲明書對原告顯失公平而無效，原告主張系爭
      聲明書依保險法第54條之1規定應認無效云云，實屬無據
      。至原告雖主張其無從拒絕簽立系爭聲明書云云，惟衡諸
      常情，保險人豈有強迫要保人不續繳保費之理？！而縱如
      原告所稱其係聽從證人乙○○之建議在系爭聲明書上書寫
      不欲繳納保險費之原因係「經濟困難」，亦難以此遽謂原
      告並無選擇系爭是否簽立聲明書之權利，併此敘明。
（五）原告另主張系爭聲明書乃被告公司單方擬定內容，於97年
      11月20日當天由被告公司人員攜至家中要求原告簽名後攜
      回，並未給予原告充分之審閱期間，以確實瞭解聲明書內
      容，依照消費者保護法第11條之規定，違反審閱期間之情
      況下，即不構成契約內容云云。惟查系爭聲明書僅係兩造
      就保險費到期未付之催告到達日為約定，難認屬消費者保
      護法所謂之定型化契約，況系爭聲明書之內容僅有11行文
      字共2百多字，原告在簽立系爭聲明書時復經證人乙○○
      告知其效果，難認原告無法充分瞭解該聲明書之內容，是
      原告前開主張，難謂可採。
五、綜上所述，被告既已依約向原告為繳費之通知，且依原告簽
    立之系爭聲明書，被告催告原告繳納逾期未付之保險費之到
    達日為應繳日即97年11月30日，而原告並未於寬限期間屆至
    前依約繳納保險費，則依保險法第116條規定及系爭保險契
    約（含主、附契約）約定，被告抗辯系爭保險契約（含主、
    附契約）已於98年1月1日起即停止效力，實屬可採。被保險
    人即原告之子王泳欽於系爭保險契約停止效力期間之98年1
    月10日死亡，被告自無給付保險金之義務。從而，原告依據
    系爭保險契約，請求被告應給付原告保險金118萬元及自98
    年3月27日起至清償日止，按年利率10％計算之利息，為無
    理由，應予駁回。又原告之訴既經駁回，其假執行之聲請即
    失所附麗，應併予駁回。
六、本件事證已臻明確，兩造其餘之攻擊防禦方法及所提之證據
    ，核與判決結果不生影響，爰毋庸一一論述，併此敘明。
七、訴訟費用負擔之依據：民事訴訟法第78條。
中    華    民    國    99    年    1    月    13    日
                  民事第三庭    法  官  尚安雅
以上正本係照原本作成。
如對判決上訴，應於判決送達後20日內向本院提出上訴狀（須附
繕本）。
中    華    民    國    99    年    1    月    15    日
                                書記官  陳文俊

司法院資訊處製作；財團法人民間司法改革基金會備份。
